臺灣臺中地方法院刑事判決　　　　　　　　　　　　九十三年度易字第二二九七號
　　公　訴　人　臺灣臺中地方法院檢察署檢察官
　　被　　　告　甲○○
右列被告因違反毒品危害防制條例案件，經檢察官提起公訴（九十三年度毒偵字第三
六六七號），復經本院合議庭裁定由受命法官獨任行簡式審判程序，本院判決如左：
    主  文
甲○○連續施用第二級毒品，累犯，處有期徒刑陸月，如易科罰金，以佰元折算壹
日。扣案之第二級毒品安非他命毛重零點伍公克沒收銷燬；又扣案之吸食器壹組及塑
膠鏟子壹支均沒收。
    事  實
一、甲○○有違反毒品危害防制條例前科，其中於民國（下同）九十年間因違反毒品
    危害防制條例案件，經臺灣士林地方法院分別判處有期徒刑五月確定，於九十二
    年十二月十六日易科罰金執行完畢（本件已構成累犯）；又其曾於八十八、八十
    九年間因施用毒品案件，經臺灣士林地方法院裁定並經二次執行觀察勒戒，均因
    無施用毒品傾向而經臺灣士林地方法院檢察署檢察官為不起訴處分；再於九十二
    年間因施用毒品案件，經臺灣士林地方法院裁定並經執行強制戒治、停止強制戒
    治付保護管束、撤銷停止戒治，於九十二年十月七日強制戒治期滿執行完畢。詎
    其仍不知悔改，於前開強制戒治執行完畢釋放後五年內，復基於施用安非他命之
    概括犯意，自九十三年九月十四日十二時許起至同年十二月四日止，在臺中市○
    ○路十四號九樓之十四友人住處、臺中市○○區○○路三段二三號七樓等地，將
    安非他命置於吸食器內，以火燒烤，使之產生煙霧，再以口吸入之方式，約二、
    三天一次，連續施用第二級毒品安非他命多次。嗣於同日十三時許，在同市○○
    路及崇德二路口為警查獲，並扣得其所有供施用之第二級毒品安非他命（毛重○
    點五公克），及其所有供施用安非他命之吸食器一組、塑膠鏟子一支。
二、案經臺中市警察局第五分局報請臺灣臺中地方法院檢察署檢察官偵查起訴，復經
    本院合議庭裁定由受命法官獨任行簡式審判程序。
    理  由
一、訊據被告甲○○對右揭施用安非他命多次之犯行於本院審理時坦承不諱，復有被
    告所有供施用之第二級毒品安非他命毛重０點五公克，及其所有供施用之吸食器
    一組、塑膠鏟子一支扣案可稽，且查，被告為警查獲後，經採尿送驗結果，呈安
    非他命、甲基安非他命陽性反應，亦有詮昕科技股份有限公司之濫用藥物尿液檢
    驗報告可佐，足認被告自白與事實相符；又查，被告曾於八十八、八十九年間因
    施用毒品案件，經臺灣士林地方法院裁定並經二次執行觀察勒戒，均因無施用毒
    品傾向而經臺灣士林地方法院檢察署檢察官為不起訴處分；再於九十二年間因施
    用毒品案件，經臺灣士林地方法院裁定並經執行強制戒治、停止強制戒治付保護
    管束、撤銷停止戒治，於九十二年十月七日強制戒治期滿執行完畢等情，亦有臺
    灣高等法院被告全國前案紀錄表、臺灣臺中地方法院檢察署刑案資料查註紀錄表
    可佐，是被告本件確係於前開強制戒治執行完畢後五年內再犯本件施用安非他命
    犯行。事証明確，被告右揭施用第二級毒品犯行均堪予認定。
二、核被告所為，係犯毒品危害防制條例第十條第二項之施用第二級毒品罪。被告施
    用第二級毒品安非他命而持有安非他命之低度行為，應分別為其施用安非他命之
    高度行為所吸收，均不另論罪。再被告所犯施用第二級毒品安非他命多次犯行，
    時間緊接，所犯構成要件相同，顯係基於概括之犯意為之，為連續犯，爰依刑法
    第五十六條之規定論以一罪，並加重其刑。又被告於九十年間因違反毒品危害防
    制條例案件，經臺灣士林地方法院分別判處有期徒刑五月確定，於九十二年十二
    月十六日易科罰金執行完畢，有臺灣臺中地方法院檢察署刑案資料查註紀錄表在
    卷可佐，其於五年以內再犯本件有期徒刑以上之罪，為累犯，應依刑法第四十七
    條規定加重其刑並遞加之。爰審酌被告一再施用毒品，經二次觀察勒戒及強制戒
    治後，仍不知戒惕，再次施用第二級毒品，無視於毒品對於自身健康之戕害及國
    家對於杜絕毒品犯罪之禁令，不知戒除惡習，然念及被告坦承施用毒品犯行，態
    度良好，其施用安非他命並無危害他人，本之施用毒品者均有相當程度之成癮性
    及心理依賴，其犯罪心態與一般刑法犯罪之本質並不相同，容應以「病人」之角
    度為考量，並側重適當之醫學治療及心理矯治為宜，及被告施用毒品之次數、期
    間等一切情狀，量處如主文所示之刑，並諭知易科罰金之折算標準。
三、扣案之第二級毒品安非他命（毛重０點五公克），係被告持有於現場查獲之毒品
    ，爰依毒品危害防制條例第十八條第一項前段宣告沒收銷燬；扣案之吸食器一組
    及塑膠鏟子一支，係被告所有供施用安非他命所用之物，業據被告陳明在卷，爰
    依法宣告沒收。
四、被告自九十三年九月十五日起至同年十二月四日止之施用安非他命多次之犯行，
    雖未據起訴，惟與前開起訴並有罪部分有連續犯之裁判上一罪關係，依刑事訴訟
    法第二百六十七條之規定，應為起訴效力所及，本院自得併予審理，附此敘明。
據上論斷，應依刑事訴訟法第二百七十三條之一第一項、第二百九十九條第一項前段
，毒品危害防制條例第十條第二項、第十八條第一項前段，刑法第十一條、第五十六
條、第四十七條、第四十一條第一項前段、第三十八條第一項第二款，罰金罰鍰提高
標準條例第二條，判決如主文。
中      華      民      國    九十三    年     十二     月     十三     日
                                        臺灣臺中地方法院刑事第十庭
                                            法  官    黃  家  慧
右正本證明與原本無異。
如不服本判決，應於送達後十日內向本院提出上訴狀(須附繕本)，上訴於臺灣高等
法院臺中分院。
                                            書記官
中      華      民      國    九十三    年     十二     月     十三     日
論罪科刑法條
毒品危害防制條例第十條第二項
施用第二級毒品者，處三年以下有期徒刑。
